臺灣桃園地方法院刑事判決　　　　　　　　　　　　　九十年度易字第二五七六號
　　公　訴　人　臺灣桃園地方法院檢察署檢察官
　　被　　　告　甲○○
右列被告因竊盜案件，經檢察官提起公訴（九十年度偵字第一七四七六號），本院判
決如左‥
    主  文
甲○○竊盜，累犯，處有期徒刑捌月。
    事  實
一、甲○○有多次竊盜前科，於民國八十六年九月二十五日因竊盜案件，經本院判處
    有期徒刑一年二月，於同年九月二十五日確定，甫於八十八年十月十三日執行完
    畢，竟不知悔改，復意圖為自己不法之所有，於九十年十月十二日凌晨一時二十
    分許，駕駛車號ＨＰ─一四六九號自用小貨車行經桃園縣大園鄉○○○路六一五
    號順通輪胎行前，見乙○○所有價值新台幣（下同）九千元之砂石車鋼圈三個置
    於輪胎行屋側，有機可乘，遂徒手竊取之，得手後，置於其所駕駛之小貨車內，
    因搬動鋼圈發出聲響，驚動住在附近之許慶銘出外察看發現，告知巡邏該處之警
    員而當場查獲。
二、案經桃園縣警察局大園分局報請臺灣桃園地方法院檢察官偵查起訴。
    理  由
一、訊之被告固不否認於右揭時地竊取被害人乙○○所有之砂石車鋼圈三個之事實，
    惟辯稱：因伊在竹圍漁港賣小吃，該地風大需要東西固定大陽傘，當日見到電線
    杆附近有輪胎鋼圈，才去搬了三個，以為是沒人要的云云。惟查：右開事實，業
    據證人即居住被害人附近之許慶銘於警訊中證述發現有異聲，出外察看發現順通
    輪胎行前停放一輛未熄火之藍色自用小貨車正在搬運門口之砂石車鋼圈等語。並
    經證人即被害人廖勝郎於本院九十一年一月十五日審理中到庭證稱：（遭被告偷
    竊的鋼圈）就是放在偵卷第三一頁的照片上橫濱輪胎招牌的下方，當時一共放了
    五個，因店面裡面要作業，所以放不下，就把中古的鋼圈放在店門口，旁邊有一
    個洗手台，在旁邊就是一個架子上面放的是全新的輪胎等語。經本院再進一步訊
    問證人本案被偷的鋼圈看起來像是不要？證人廖勝郎答稱：不會，因為伊要用的
    有價值的，就放在被偷的這一側，廢棄不要的伊就放在店面的另一側牆角下（偵
    卷三一頁照片），絕對不會有誤認的可能。此人是鄰居發現的，被發現之後可能
    是來不及搬，就跑掉了，因為被告駕駛的車子沒有車牌，剛好有警車經過，被告
    形跡可疑就被攔下來了。這些鋼圈我已經領回了，價值約有九千元等語。經核對
    偵卷內之現場照片，的確有將廢棄不要之輪胎鋼圈與可用之輪胎、鋼圈分置於輪
    胎店之兩側，一般人應無誤認之可能；再參以證人廖勝郎於警訊中指稱遭竊的輪
    胎鋼圈三個其中之一個還噴有「順通」之店名，被告實無誤會該砂石車輪胎鋼圈
    係他人廢棄之物之可能。且被告於本院審理中自承：伊承認自己有一點貪婪，不
    管它有無價值，只要自己可以用，我就把它搬走了等語。故被告辯稱誤會系爭輪
    胎鋼圈是他人廢棄不要云云，即無可採。此外，並有現場照片五張、贓物領據一
    紙在卷可稽，本件事證明確，被告犯行，堪以認定。
二、核被告所為，係犯刑法第三百二十條第一項之竊盜罪。被告前於八十六年九月二
    十五日因竊盜案件，經本院判處有期徒刑一年二月，於同年九月二十五日確定，
    甫於八十八年十月十三日執行完畢，其於五年內再犯本件有期徒刑以上之罪，為
    累犯，應依刑法第四十七條之規定，加重其刑。爰審酌被告自五十八年迄今雖有
    多次竊盜前科，本應從重量刑，惟本件被告係利用凌晨店家關門疏於防範之際，
    徒手竊取砂石車鋼圈三個，且竊得輪胎鋼圈之價值約九千元，贓物均已由被害人
    領回，被告犯後於本院審理中深表悔悟，態度尚稱良好等一切情狀，量處如主文
    所示之刑。
三、據上論斷，應依刑事訴訟法第二百九十九條第一項前段，刑法第三百二十條第一
    項、第四十七條、罰金罰鍰提高標準條例第一條前段，判決如主文。
本案經檢察官錢明婉到庭執行職務。
中      華      民      國      九十一      年    三    月      四      日
                                臺灣桃園地方法院刑事第五庭
                                    法  官    林  孟  宜
右正本證明與原本無異。
如不服本判決，應於判決送達後十日內向本院提出上訴狀( 應附繕本 )，上訴於
臺灣高等法院。
                                    書記官    陳  淑  瓊
中      華      民      國      九十一      年    三    月      十五    日
附論罪科刑依據之法條：
刑法第三百二十條
意圖為自己或第三人不法之所有，而竊取他人之動產者，為竊盜罪，處五年以下有期
徒刑、拘役或五百元以下罰金。
意圖為自己或第三人不法利益，而竊佔他人之不動產者，依前項之規定處斷。
前二項之未遂犯罰之。
